【裁判字號】    99,訴,37
【裁判日期】    990120
【裁判案由】    拆除地上物
【裁判全文】
臺灣嘉義地方法院民事裁定               99年度訴字第37號
原      告  辛○○
原      告  子○○
原      告  丑○○
原      告  癸○○
原      告  壬○○
前列五人共同
訴訟代理人  庚○○
被      告  甲○○
被      告  己○○
被      告  丁○○
被      告  戊○○○
被      告  丙○○
被      告  乙○○戴邵麗嬪）.
上列當事人間拆除地上物事件，本院裁定如下：
    主  文
原告之訴及假執行之聲請均駁回。
訴訟費用由原告連帶負擔。
    理  由
一、按原告之訴，其訴訟標的為確定判決之效力所及者，法院應
    以裁定駁回之；又除別有規定外，確定之終局判決就經裁判
    之訴訟標的有既判力，民事訴訟法第249條第1項第7款、第
    400條第1項分別定有明文。
二、又按確定判決所生之既判力，除使當事人就確定終局判決經
    裁判之訴訟標的法律關係，不得更行起訴或為相反之主張外
    ，法院亦不得為與確定判決意旨相反之裁判，始能避免同一
    紛爭再燃，以保護權利，維持法之安定及私法秩序，達成裁
    判之強制性、終局性解決紛爭之目的。申言之，法院於將抽
    象之法律條文，經由認事用法之職權行使，以判決形式適用
    於具體個案所確定之權利義務關係，乃當事人間就該事件訴
    訟標的之具體規範，對於雙方當事人及法院均具有拘束力，
    當事人間之權利義務關係因而調整，不容當事人再為相反之
    爭執，法院更應將之作為「當事人間之法」而適用於該當事
    人間之後續訴訟（最高法院93年度台上字第1736號判決意旨
    參考）。
三、再按，訴訟法上所謂一事不再理原則，乃指同一事件已有確
    定之終局判決者而言。所謂同一事件，必同一當事人就同一
    法律關係（訴訟標的）而為同一之請求，須此三者有一不同
    ，始得謂非同一事件，不受確定判決之拘束；又前後兩訴是
    否同一事件，應依(一)前後兩訴之當事人是否相同；(二)前後兩
    訴之訴訟標的是否相同；(三)前後兩訴之聲明，是否相同、相
    反或可以代用等三個因素決定之（最高法院86年度台抗字第
    310 號、73年度台抗字第518 號裁判要旨參照）。
四、本件原告主張：坐落嘉義縣太保市○○段（下簡稱龍潭段）
    1340 地號土地原為原告辛○○、子○○、丑○○及訴外人
    蔡嚴枝共有，各持分四分之一。訴外人蔡嚴枝業於民國93年
    11月30日死亡，其應有部分由繼承人即原告癸○○、壬○○
    共同繼承。而原告等前開所有土地與被告甲○○、己○○、
    丁○○、戊○○○、丙○○、乙○○即戴邵麗嬪等人所有龍
    潭段1362-1、1362-2、1362-3、1362 -4 、1362-5等地號土
    地相鄰，經查被告等人所有房屋後面分別占用原告之前開土
    地，為無權占有。故依民法第767 條之規定，訴請被告等拆
    除地上物，將土地返還原告，並願供擔保聲請假執行。
五、經查：原告前於95年間已就此項法律關係，對被告提起訴訟
    ，經本院以95年度嘉簡字第1401號、96年度簡上字第58號判
    決原告敗訴確定，業據本院調閱該案卷證無訛，則上開民事
    判決對於兩造間，依法即具有既判力。今原告復對同一被告
    等，就相同之訴訟標的物，依民法第767 條之同一法律關係
    ，提起本件訴訟而為同一之請求，揆諸上開規定及說明，即
    有違反訴訟法上一事不再理原則，自不許原告就同一訴訟標
    的另行提起新訴。從而，本件原告之訴，顯不合法，應予駁
    回，其假執行之聲請亦失宣告之依據，應併予駁回。
六、依民事訴訟法第249 條第1 項第7 款、第95條、第78條、第
    85條第1 項前段，裁定如主文。
中    華    民    國    99    年    1     月    20    日
                  民事第二庭法  官  陳思睿
以上正本係照原本作成
如對本裁定抗告須於裁定送達後10日內向本院提出抗告狀，並繳
納抗告費新臺幣1,000元
中    華    民    國    99    年    1     月    20    日
                            書記官  張富

司法院資訊處製作；財團法人民間司法改革基金會備份。
